臺灣高等法院臺中分院刑事裁定　　　　　　　　　　　九十三年度抗字第三五四號
　　抗　告　人　甲○○
右列抗告人因聲請撤銷緩刑案件，不服臺灣彰化地方法院中華民國九十三年四月七日
裁定（九十三年度聲字第五三五號）提起抗告，本院裁定如左：
      主  文
抗告駁回。
      理  由
壹、原審裁定略以：
一、聲請意旨略稱：受刑人甲○○因犯槍砲彈藥刀械管制條例之罪，前經台灣彰化地
    方法院以九十二年度訴字第五○七號案件判處有期徒刑一年十月，併科罰金新台
    幣十萬元，緩刑四年，緩刑期內付保護管束，並於九十二年六月二十三日確定。
    惟其於緩刑期內，復因施用毒品案件，嗣經法院裁定執行觀察、勒戒，核受刑人
    所為，已符合保安處分執行法第七十四條之三第一項所定撤銷緩刑宣告之原因，
    爰依刑事訴訟法第四百七十六條規定，聲請撤銷上述緩刑之宣告等語。
二、按受保護管束人在保護管束期間內，應保持善良品行，不得與素行不良之人往還
    ；受保護管束人違反上開規定，情節重大者，檢察官得聲請撤銷保護管束或緩刑
    之宣告，保安處分執行法第七十四條之二第一款及同法第七十四條之三第一項分
    別定有明文。上揭條文並未明確規定受保護管束人須同時具備「未保持善良品行
    」及「與素行不良之人往還」兩項要件，始得撤銷保護管束或緩刑之宣告。且依
    該法第七十四條之三之立法理由：「受保護管束人違反前條規定應遵守之事項，
    其情節重大者，足見保護管束處分已不能收效，得為刑法第九十二條第二項及第
    九十三條第三項撤銷保護管束或緩刑之宣告或假釋之事由，檢察官及典獄長應聲
    請撤銷，爰增訂本條。」觀之，撤銷保護管束或緩刑之宣告與否厥在「保護管束
    處分是否已不能收效」，此合乎法律之「目的解釋」，同時未逾「法條可能文義
    之限制」範圍。依此，受保護管束人，於保護管束期間未保持善良品行，且情節
    重大，而屬保護管束不能收效之情形，其間縱未與素行不良之人往來，亦應屬同
    法第七十四條之三所示之得撤銷保護管束或緩刑宣告之情形，此業經最高法院以
    九十年度台非字第三五四號裁定，及九十二年度台非字第五四號裁定闡述在案。
    查本件聲請人以被告於緩刑中付保護管束期間再犯毒品危害防制條例第十條之罪
    並經裁定送觀察勒戒在案等情，有原審法院九十二年度毒聲字第二○六一號裁定
    、九十二年度訴字第五○七號刑事判決、台灣高等法院被告全國前案紀錄表，及
    台灣彰化地方法院檢察署檢察官執行指揮書附卷可憑，堪認屬實。是核被告於緩
    刑期內付保護管束期間施用毒品之所為，已違反保安處分執行法第七十四條之二
    第一款未保持善良品行之規定，情節重大，與前開法律之規定相符，應撤銷其緩
    刑之宣告。
貳、抗告意旨略以：抗告人因左手有斷腕之疾，始施用毒品以消除抽痛，抗告人於緩
    刑中，並未有任何不法之情節等語。
、抗告人於緩刑中付保護管束期間，再犯毒品危害防制條例第十條之罪，並經裁定
    送觀察勒戒，原審認抗告人於緩刑期內付保護管束期間施用毒品，已違反保安處
    分執行法第七十四條之二第一款未保持善良品行之規定，情節重大，應撤銷抗告
    人緩刑之宣告，已於原審裁定詳述理由，核無不合，抗告為無理由，應予駁回。
肆、據上論斷，應依刑事訴訟法第四百十二條，裁定如主文。
中     華     民     國     九十三     年      五      月     十八      日
                                   臺灣高等法院臺中分院刑事第三庭
                　　　審判長法  官　陳　朱  貴
                                   　　　　　　法　官  廖  柏　基
                                   　　　　　　法　官  劉　連　星
右正本證明與原本無異。
不得再抗告。
                                               書記官  李  妍  嬅
中     華     民     國     九十三     年      五      月     十九      日
                                                              　　　　　Ｆ
